# 关于滚调

提问人：皮蛋 baby 时间：2019-01-08 15:18:44
2018 年年报审计时，某个子公司的会计报表期初数与 2017 年年末母公司合并时的数据存在差异，原因系出报告时调整了一笔借：年初未分配利润贷：所得税费用；为了保证 2018 年期初试算表审定数据与母公司合并时的数据一致，那么期初我就必须出调整分录借：年初未分配利润贷：所得税费用，请问我在 2018 年试算表当期还要滚调这一笔嘛？原因？

回答人：chenyiwei
这两者叠加的影响，对 2017 年末未分配利润的影响已经为零，且不影响2017 年末的资产负债表项目，故 2018 年本年数中无需再对其滚调。